【裁判字號】    94,交簡上,44
【裁判日期】    950330
【裁判案由】    過失傷害
【裁判全文】
臺灣士林地方法院刑事判決            94年度交簡上字第44號
上  訴  人  臺灣士林地方法院檢察署檢察官
被      告  甲○○
選任辯護人  華詒孫律師
上列上訴人因被告甲○○過失傷害案件，不服本院士林簡易庭94
年度士交簡字第701 號，中華民國94年5 月11日第一審刑事簡易
判決（聲請簡易判決處刑案號：臺灣士林地方法院檢察署94年度
調偵字第78號），提起上訴，本院判決如下：
    主  文
原判決撤銷。
甲○○因過失傷害人，處有期徒刑肆月，如易科罰金以參佰元折
算壹日。
    事實及理由
壹、本件犯罪事實：
一、甲○○於民國93年5 月10日4 時50分許，駕駛車號IC6415號
    自小客車，沿台北市中山區○○○路由西向東方向行駛，途
    經同路與敬業三路三岔路口時，本應注意行車速度應依標誌
    規定，且汽車行近行人穿越道前，應減速慢行，且依當時天
    候晴、日間自然光線、路面乾燥無缺陷、無障礙物、視距良
    好等情，無不能注意情事，竟疏未注意，在上開時速限制為
    60公里之路段，駕車行近台北市○○○路與敬業三路三岔路
    口之行人穿越道前，不僅未減速慢行，猶以時速7、80公里
    以上之速度前進，適有乙○○騎乘腳踏車沿台北市○○○路
    由北向南方向在行人穿越道上行駛，甲○○因車速過快，閃
    避不及，致撞及乙○○騎乘之腳踏車，使乙○○受有頭部外
    傷併腦挫傷、外傷性蛛網膜下腔出血、右側肱骨中段骨折、
    前額、雙下肢及雙側手掌多處擦傷、頸椎第1 節碎裂性骨折
    合併頸椎第12節脫位、左大腿撕裂傷及左側臂神經叢損傷等
    傷害。
二、甲○○於肇事後，報警處理在未有偵查犯罪職權之公務員發
    覺前，向處理車禍之警員潘龍偕坦承肇事而接受裁判。
貳、認定犯罪事實所憑的證據及理由：
一、訊據被告對於在上開時、地因未減速反超速致不及閃避而與
    告訴人騎乘之腳踏車發生車禍之事實坦白承認，並經告訴人
    於偵查中陳述詳明，另有道路交通事故調查報告表、現場圖
    、現場照片13幀在卷佐證。
二、告訴人因本件車禍受有頭部外傷併腦挫傷、外傷性蛛網膜下
    腔出血、右側肱骨中段骨折、前額、雙下肢及雙側手掌多處
    擦傷、頸椎第1 節碎裂性骨折合併頸椎第12節脫位、左大腿
    撕裂傷及左側臂神經叢損傷等傷害，有三軍總醫院附設民眾
    診療服務處診斷證明書、行政院國軍退除役官兵輔導委員會
    台北榮民總醫院住院診斷證明書、診斷證明書等附於偵卷可
    證。
三、按行車速度，依標誌規定；且汽車行近行人穿越道前，應減
    速慢行，此道路交通安全規則第93條第1 項、第103 條前段
    分別定有明文，被告為汽車駕駛人，自應注意上開道路交通
    安全相關規定。本件車禍發生地點為三岔路口，依該路段之
    標誌規定，行車速度為60公里，且設置有行人穿越道乙節，
    此見道路交通事故調查報告表之記載及所附現場照片（見偵
    卷第31頁上方照片、第33頁上方照片之交通標誌）可知，而
    車禍發生當時，天氣晴、視距良好，路面乾燥、無缺陷及障
    礙，行車管制號誌運作正常，更有道路交通事故調查報告表
    之記載為憑，依被告智識、能力，又無不能注意情事，詎被
    告竟疏未注意，因清晨車輛稀少，在行近肇事路段行人穿越
    道前不僅未減速慢行，反高速行駛，終致閃避不及而撞及騎
    腳踏車在行人穿越道上正穿越台北市○○○路之告訴人，使
    告訴人受傷。被告未減速慢行，超速行駛之過失甚明，且其
    過失行為與告訴人之傷害間，有相當因果關係。就被告超速
    行駛為肇事原因部分，台北市車輛行車事故鑑定委員會亦同
    此認定，復有該會鑑定意見書附卷可佐。
四、綜上所述，本件事證明確，被告之過失傷害犯行，洵堪認定
    。
、對於被告辯解之判斷：
    被告抗辯告訴人闖紅燈，就本件車禍之發生亦與有過失。然
    查：告訴人於偵查中結證堅決否認有違反行車管制號誌，而
    綜觀全案卷證資料，無其他人證或物證足以認定告訴人或被
    告有違反號誌行駛之情節。再者，台北市車輛行車事故鑑定
    委員會亦無從就被告、告訴人何者闖越紅燈為判別，洵難認
    定告訴人或被告於車禍發生時有闖紅燈。
肆、撤銷改判的理由：
一、撤銷原判決之理由：
    原審判決對被告論罪科刑，固非無見，惟如上所述，本件無
    任何證據資料足以證明被告及告訴人違反號誌管制，原審判
    決之此部分認定，稍嫌速斷，另對於被告駕車行近行人穿越
    道前，未予減速慢行之過失情節，未見原審認定說明。檢察
    官上訴意旨指摘原判決不當，雖無理由，然原判決既有上述
    可議之處，自應由本院將原判決撤銷改判。
二、自為判決的論罪科刑理由：
１、核被告的行為，是犯刑法第284 條第1 項前段之過失傷害罪
    。被告在肇事後，在未有偵查犯罪職權之公務員發覺前，向
    處理車禍警員坦承肇事而接受裁判，有台北市○○○○○道
    路交通事故肇事人自首情形紀錄表1 紙在卷可佐，符合刑法
    第62條前段自首規定，應依法減輕其刑。
２、爰審酌駕駛汽車係高度危險的活動，牽涉用路人安全，稍一
    不慎往往造成他人生命、身體之傷害，被告未減速慢行又超
    速行車，造成告訴人受傷不輕，前後住院長達54日，且仍需
    持續復健（見偵卷所附行政院國軍退除役官兵輔導委員會台
    北榮民總醫院住院診斷證明書），以及被告尚未賠償告訴人
    損失，亦未與告訴人就民事侵權行為損害賠償責任達成意思
    合致，惟被告犯後坦承過失情節之態度等情，量處如主文第
    2 項所示之刑，並諭知易科罰金之折算標準。
伍、適用的法條：
一、依刑事訴訟法第455 條之1 第1 項、第3 項、第369 條第1
    項前段、第364 條、第299 條第1項前段
二、刑法第284 條第1 項前段、第62條前段、第41條第1 項，
    罰金罰鍰提高標準條例第1條前段、第2條。
中    華    民    國    95    年    3     月    30    日
                  刑事第五庭審判長法  官  朱光仁
                                  法  官  江翠萍
                                  法  官  蘇嫊娟
以上正本證明與原本無異。
本判決不得上訴。
                                  書記官  陳慧玲
中    華    民    國    95    年    4     月    10    日
附錄本案論罪科刑法條之依據:
中華民國刑法第284條第1項前段:
因過失傷害人者，處六月以下有期徒刑、拘役或五百元以下罰金
，致重傷者，處一年以下有期徒刑、拘役或五百元以下罰金。


司法院資訊處製作；財團法人民間司法改革基金會備份。
